臺灣高雄地方法院刑事判決　　　　　　　　　　　　九十三年度訴字第一九二一號
　　公　訴　人　臺灣高雄地方法院檢察署檢察官
　　被　　　告　乙○○
右列被告因搶奪案件，經檢察官提起公訴（九十三年度偵字第八三七二號），嗣因被
告就被訴事實為有罪之陳述，經本院告知簡式審判程序意旨，並聽取公訴人及被告之
意見後，本院合議庭裁定由受命法官獨任依簡式審判程序審理，判決如左：
    主  文
乙○○意圖為自己不法之所有，而搶奪他人之動產，處有期徒刑柒月。緩刑貳年，緩
刑期內付保護管束。
扣案之黑色口罩壹個沒收。
    事  實
一、乙○○於某不詳時日，拾獲不詳人士遺失之黑色口罩一個，乃意圖為自己不法之
    所有，將該黑色口罩侵占入己。又其與何璧君（另經臺灣高雄地方法院檢察署檢
    察官為緩起訴處分）為朋友關係，於民國九十三年四月二十二日七時許，二人與
    朋友自高雄市○○○路某ＰＵＢ消費後離開，乙○○騎乘其所有車牌號碼ＣＪ八
    ─九三一號之重型機車搭載何璧君，欲送何壁君返家，行經高雄市○○路與五福
    路口時，乙○○意圖搶奪，而要求何壁君協助將上開拾得之黑色口罩懸掛於車牌
    上遮掩，避免查緝，何壁君礙於情面，竟基於幫助犯意將該黑色口罩懸掛於車牌
    上，嗣二人騎乘機車行經高雄市鹽埕區○○○路與必忠街口時，適丙○○獨自一
    人行走於該處，乙○○遂基於意圖為自己不法所有之犯意，趁丙○○不備時，徒
    手自丙○○身後搶奪其夾於右腋下之黑色皮包一只（內有摩托羅拉Ｌ２０００型
    號之行動電話一支、身分證影本一紙、行照一張及藥包一袋），得手後迅速騎乘
    上開重型機車逃逸，嗣至同日七時三十分許，在高雄市鹽埕區○○○路與七賢三
    路口處，二人為丙○○報警循線查獲，並當場於二人所騎乘之上開重型機車坐墊
    置物箱內扣得上開丙○○遭搶之黑色皮包一只、黑色口罩一個及信號彈一粒。
二、案經高雄市政府警察局鹽埕分局報請臺灣高雄地方法院檢察署檢察官偵查起訴。
    理  由
壹、程序方面：
    本件被告乙○○所犯係死刑、無期徒刑、最輕本刑為三年以上有期徒刑以外之罪
    ，其於準備程序中就被訴事實為有罪之陳述，經本院告知簡式審判程序之旨，並
    聽取公訴人及被告之意見後，本院依刑事訴訟法第二百七十三條之一第一項規定
    ，裁定由受命法官獨任進行簡式審判程序，合先敘明。
貳、實體方面：
一、右揭犯罪事實，業據被告乙○○於本院審理時坦認不諱，核與另案被告何壁君於
    警詢及偵查中之供述、及被害人丙○○於警詢中指述之情節相符，又被告行搶所
    得之皮包一只（內有摩托羅拉Ｌ２０００型號之行動電話一支、身分證影本一紙
    、行照一張及藥包一袋），均已發還被害人丙○○保管，有贓物認領保管單一紙
    在卷可憑，復有扣押筆錄二份及扣押物品目錄表一份、照片十幀在卷可稽，足徵
    被告自白與事實相符。本案事證明確，被告犯行洵堪認定。
二、核被告所為係犯刑法第三百二十五條第一項之搶奪罪、同法第三百三十七條之侵
    占遺失物罪。被告所犯侵占遺失物及搶奪罪間，有手段、結果之牽連關係，應從
    一重之搶奪罪論處。公訴人雖未就前開侵占遺失物犯行提起公訴，然檢察官就犯
    罪事實一部起訴者，其效力及於全部，本件前開侵占遺失物部分，與前揭論罪科
    刑之搶奪罪間，有牽連犯裁判上一罪關係，已如前述，本院自應就屬於裁判上一
    罪之侵占遺失物部分一併加以裁判。爰審酌被告正值年輕力壯，本應力求進取，
    竟徒思不勞而獲，不以合法正當途徑獲取所需，而搶奪他人財物花用，嚴重破壞
    社會治安，亦使被害人飽受精神上痛苦，造成心靈受創難以平復，所為嚴重危害
    社會治安，實不宜寬貸，惟念其事後坦承犯行，態度良好，且其年紀尚輕，僅國
    中畢業，教育程度不高，因利令智昏而犯案，及犯罪手段未對被害人造成生命或
    身體上之重大傷害，以及所搶得之物品已交由被害人領回，復念其前無財產犯罪
    前科紀錄，此次為初犯，有臺灣高雄地方法院檢察署刑案資料查註紀錄表及臺灣
    高等法院被告全國前案紀錄表各乙份在卷可按等一切情狀，量處如主文所示之刑
    ，以資懲儆。另審酌被告未曾受有期徒刑以上刑之宣告，此有臺灣高雄地方法院
    檢察署刑案資料查註紀錄表及臺灣高等法院被告全國前案紀錄表各乙份在卷可按
    ，其因一時貪念致罹刑章，經受此偵審程序及科刑之教訓後，當知戒慎，信無再
    犯之虞，本院認對被告所宣告之刑，以暫不執行為當，爰併予宣告緩刑二年。惟
    為確實使被告有正確之法律觀念並提供必要之協助及督促，且依其所犯情節認有
    加以追蹤觀護之必要，亦併依刑法第九十三條第一項之規定，宣告緩刑期內付保
    護管束，俾予適當督促，並發揮附條件緩刑制度之立意及避免短期自由刑執行所
    肇致之弊端，以啟自新。
三、至扣案之黑色口罩一個，為被告所有，且係供犯罪所用之物，業據被告供陳在卷
    ，爰依刑法第三十八條第一項第二款宣告沒收之。另扣案之信號彈一個，並無證
    據證明是否係被告所有供犯罪所用之物，又非違禁物，與沒收之要件不合，自毋
    庸宣告沒收，附予敘明。
據上論斷，依刑事訴訟法第二百七十三條之一第一項、第二百八十四條之一、第二百
九十九條第一項前段，刑法第三百二十五條第一項、第三百三十七條、第五十五條、
第七十四條第一款、第九十三條第一項、第三十八條第一項第二款，罰金罰鍰提高標
準條例第一條前段，判決如主文。
本案經檢察官甲○○到庭執行職務
中      華      民      國    九十三    年      八      月    二十七    日
                                    臺灣高雄地方法院刑事第八庭
                                        法  官    林意芳
右正本證明與原本無異。
如不服本判決，應於判決送達後十日內，向本院提出上訴狀。
                                        書記官    曾秀鳳
中      華      民      國    九十三    年      八      月    三十一    日
附錄本案論罪科刑法條全文
刑法第三百二十五條：
意圖為自己或第三人不法之所有，而搶奪他人之動產者，處六月以上五年以下有期徒
刑。
因而致人於死者，處無期徒刑或七年以上有期徒刑，致重傷者，處三年以上十年以下
有期徒刑。
第一項之未遂犯罰之。
刑法第三百三十七條：
意圖為自己或第三人不法之所有，而侵占遺失物、漂流物或其他離本人所持有之物者
，處五百元以下罰金。
